【裁判字號】    98,上更(一),492
【裁判日期】    981230
【裁判案由】    毒品危害防制條例
【裁判全文】
臺灣高等法院刑事判決             98年度上更(一)字第492號
上  訴  人
即  被  告  甲○○
選任辯護人  呂文貴律師
上列上訴人因違反毒品危害防制條例案件，不服臺灣桃園地方法
院94年度訴字第983號，中華民國95年3月29日第一審判決（起訴
案號：臺灣桃園地方法院檢察署93年度偵字第8751號），提起上
訴，經判決後，由最高法院發回更審，本院判決如下：
    主  文
原判決關於甲○○部分撤銷。
甲○○販賣第二級毒品，處有期徒刑柒年陸月，扣案之MDMA搖頭
丸貳拾肆顆（ 驗餘淨重陸點貳肆公克 ），沒收銷燬之；扣案之
MDMA搖頭丸外包裝壹個、愷他命（Ketamine）拾肆瓶（驗餘淨重
陸點零柒公克）均沒收。未扣案之販賣所得新台幣陸佰伍拾元沒
收，如全部或一部不能沒收時，以其財產抵償之。
    事  實
壹、甲○○（綽號阿彬）與楊明偉（綽號阿弟仔）為朋友關係，
    均住於甲○○所承租之桃園縣桃園市○○○街16號 6樓，明
    知MDMA（搖頭丸）、愷他命（Ketamine）分別為毒品危害防
    制條例管制之第二級、第三級毒品，意圖營利以各別之犯意
    販賣第二級毒品、第三級毒品。
一、甲○○於民國93年5月27日，在桃園縣桃園市○○路SKY舞廳
    內，同時向姓名年籍不詳，綽號「阿志」、「兔兔」之成年
    男子，以每顆新臺幣（下同）200 元之代價，販入第二級毒
    品MDMA成分之搖頭丸（以下簡稱搖頭丸）30 顆，以每瓶600
    元之代價購入第三級毒品愷他命成分之K他命（以下簡稱K他
    命）20瓶後，至93年6月3日晚間10時許為警查獲止，在 SKY
    舞廳內，以每顆搖頭丸250元、每瓶K他命700元之價格1次出
    售予不詳姓名之人，共計售出搖頭丸5顆、K他命 4瓶，從中
    賺取650元之不法利益。
二、嗣楊明偉因販賣搖頭丸、K他命（另經本院判處有期徒刑9年
    ，最高法院駁回上訴確定）遭人檢舉，由台北縣政府警察局
    永和分局員警，持台灣桃園地方法院法官核發之搜索票，於
    93年6月3日晚間 9時30分許，至桃園縣桃園市○○街13號搜
    索，查獲楊明偉持有K他命、搖頭丸殘渣袋、分裝袋、K他命
    殘渣分裝瓶等物。警員復於當晚10時許，帶同楊明偉前往桃
    園縣桃園市○○○○街16號 6樓甲○○與楊明偉租屋住處欲搜
    索時，在 1樓電梯口，適遇夜間由電梯走出，欲前往舞廳，
    攜帶大量毒品之甲○○。因甲○○神色慌張，褲子口袋鼓起
    ，警方向楊明偉確認甲○○身分後，要求甲○○主動掏出口
    袋內之物品，因而查獲甲○○所持有欲販賣之搖頭丸25顆（
    總淨重6.50公克，取1顆0.26公克供鑑驗用罄，餘 6.24公克
    ）、K他命14瓶（ 總淨重6.20公克，取0.13公克供鑑驗用罄
    ，餘6.07公克），與本案無關之對外聯絡用之INNOSTREAM廠
    牌I2100型行動電話一支（ 序號：000000-00-000000-0號，
    SIM卡門號0000-000-000號）、無毒品成分之安眠藥丸 16顆
    。又在上開租屋內，楊明偉房間查獲搖頭丸23顆、K他命 26
    瓶等物。
貳、案經臺北縣政府警察局永和分局報請臺灣桃園地方法院檢察
    署檢察官偵查起訴。
    理  由
壹、程序方面：
一、關於被告自白部分：
  (一)按被告之自白，非出於強暴、脅迫、利誘、詐欺、疲勞訊問
    、違法羈押或其他不正之方法，且與事實相符者，得為證據
    ，刑事訴訟法第156條第1項定有明文。被告甲○○爭執93年
    6月4日警詢筆錄之自白，係出於強暴、脅迫，且筆錄係警察
    先製作完成，再命其照唸，主張無證據能力云云。
  (二)惟查：
  1.依據被告甲○○歷次之陳述：「…他們問我有無販賣，我說
    沒有，就把錄音帶切掉，恐嚇我說要帶我去地下室灌水…講
    到哪句錄音機就切掉？）『我說這些東西是我要拿去 SKY販
    賣』這句話…」（ 見93年6月21日偵查筆錄，偵查卷第一宗
    第152頁、第153頁）、「…當時有兩名警察打我，所以我才
    承認，但是我不知道警察的名字，分別打我的左臉、背後、
    前胸，不過外表上看不出來有受傷…」（見93年6月5日原審
    訊問筆錄，原審聲羈字第327號卷第8頁）、「…當時警察有
    打我左邊臉頰、背部，而且還有恐嚇我，說如果我不承認販
    賣的話，他要把我帶到地下室灌水，當時有5、6個警察打我
    …」（見94年7月4日原審準備程序，原審訴字卷第29頁）、
    「…我被警察問話時，即是從頭到尾雙手被手銬反銬站著…
    問話的時候就反銬雙手立正站著，…用手刀揮砍我脖子…我
    不知到底有幾個警察打我…」（ 見95年1月11日原審審理筆
    錄，原審訴字卷第188頁至第190頁）、「… 我當天從早上8
    點問口供到下午4點，所以我不記得我在那裡被打… 」（見
    95年3月8日原審審判筆錄，原審訴字卷第218頁）、「… 我
    有被警察脅迫…當時是已經做好一份筆錄，我們才到那邊…
    」（見96年3月22日本院上訴審審理筆錄，本院上訴卷第123
    頁）。前後所述，均完全不符，且互相矛盾。
  2.依據被告甲○○本院前案紀錄表，除本案外，並無其他前案
    紀錄，是被告甲○○此次為警查獲，係其生平第一次遭警查
    獲、訊問、檢察官偵查及法院審理。則對於警方查獲、訊問
    之過程，印象應至為深刻。衡諸常情，倘遭警方刑求，對於
    員警如何刑求、遭刑求之方式、身體部分，應記憶清晰，無
    錯置之可能。惟被告甲○○關於己身於警詢時遭警刑求之情
    節，前後供述並不一致，相差極大，顯非因時間久遠記憶不
    清之所致，且被告甲○○於移送檢察官偵查後，即由法院諭
    知交保在外，如有遭刑求毆打，何以未驗傷，而未能提出任
    何受傷證明，所述遭警刑求云云，尚難遽信。
  3.製作被告甲○○筆錄之警察吳承洋、黃朝賢於原審法院亦到
    庭結證稱：製作筆錄採一問一答方式，決無強暴、脅迫或其
    他不正方法，為渠等自由意志陳述，也非製作完畢後，由被
    告照唸等語（見原審卷第146頁、第147頁、第157頁）。
  4.復經本院上訴審於95年12月12日勘驗播放被告甲○○於93年
    6月3日、6月4日警詢錄音結果：整個詢問過程連續錄音，警
    詢係採一問一答方式進行，警察詢問語氣及被告回答語氣均
    平和。警詢筆錄所記載之內容，與錄音內容大致相符，文義
    一樣，僅筆錄之記載較為簡潔，有些細節並未記載於筆錄等
    情，例如警詢錄音帶中：「你坐在我的旁邊好了…好不好…
    我邊打你邊看啦！」警詢筆錄並無此段話之記載。警詢錄音
    帶中：（警：一顆搖頭丸是多少錢？）200。（K他命呢？）
    600至700；警詢筆錄則係記載：以每顆搖頭丸200元，K他命
    1瓶600元左右購得；此有勘驗筆錄及該警詢錄音譯文在卷可
    稽（見本院上訴卷第81頁背面至第86頁），而將該警詢筆錄
    內容與錄音譯文對照以觀，內容意思相符，僅詢、答較口語
    化，被告回答如同一般對話時之應答，並非文字般精簡，且
    時有斷斷續續之回答，口語之語尾助詞（如「哦、吧、啦」
    ），與拿稿照唸之情形明顯有別。
  5.綜上，被告甲○○於警詢時所述，並無不法取供之情形，被
    告甲○○所述具有任意性，有證據能力，且經本院審理後認
    與事實相符，當可採為證據。
二、關於搜索扣押之證物部分：
  (一)按有偵查犯罪權限之警察人員對於被告或犯罪嫌疑人之身體
    、物件、電磁紀錄及住宅或其他處所，必要時，得搜索之，
    對於可為證據或得沒收之物，亦得扣押之，刑事訴訟法第
    122條第1項、第133條第1項亦分別定有明文。又符合刑事訴
    訟法第一編第11章搜索扣押之其他規定，在無令狀搜索，如
    符合附帶搜索（刑事訴訟法第130條）、緊急搜索（ 刑事訴
    訟法第131條 ）、同意搜索（刑事訴訟法第131條之1）之要
    件，皆為合法之搜索。
  (二)本件係台北縣政府警察局永和分局接獲檢舉同案被告楊明偉
    販毒，於93年6月3日晚間 9時30分許，持台灣桃園地方法院
    法官核發之搜索票，在桃園縣桃園市○○街13號搜索查獲楊
    明偉持有毒品，再帶同同案被告楊明偉前往與被告甲○○共
    同居住之由甲○○承租桃園市○○○○街16號 6樓搜索，而在
    桃園市○○○○街16號 1樓電梯前，遇見被告甲○○攜帶大量
    毒品，欲前往舞廳，對被告甲○○執行搜索。雖無搜索票，
    然經被告甲○○同意而對之執行搜索，有台北縣警察局永和
    分局搜索扣押筆錄、自願受搜索同意書（見偵查卷第一宗第
    57頁、第61頁）可稽。被告甲○○雖稱：自願受搜索同意書
    是搜索完後才簽的，其非現行犯或準現行犯，當天是警察要
    搜索楊明偉，是在樓梯間碰到，就將之逮捕至警局，並非合
    法搜索云云。
  (三)然查
  (1)證人即執行搜索之警員施國欽、吳承洋於原審到庭結證稱：
    搜索時未對被告甲○○施強暴脅迫。施國欽證稱：「…因為
    電梯門一開，我們剛好到電梯口，被告張（家彬）一出電梯
    看到楊（明偉），就好像看到認識的人，看到我們就嚇一跳
    ，我就知道他們認識…之前檢舉人說他們身上有帶毒品要去
    賣，我們碰到被告張（家彬）的時候，知道這個時間就是他
    們活動的時間，而且看到被告張（家彬）的的牛仔褲口袋鼓
    鼓的，就叫他把東西拿出來…被告張（家彬）就自己把東西
    拿出來」（見原審卷第107頁）、警察吳承洋證稱：「 當時
    我們要上樓，正好碰到被告下樓，…，他看到我們時神色緊
    張準備要跑，我們當場就攔下他，請他出示證件，看他扭捏
    我們才會請被告把身上的東西拿出來，被告就拿出來…」（
    見原審卷第152頁）等語。而同案被告楊明偉亦稱：「… 到
    了電梯那邊，管理員有過來詢問要做什麼，他們說要來辦案
    ，剛好電梯下來被告張（家彬）就出來，警員就問我是否互
    相認識，其中有一個警員看到被告張（家彬）口袋鼓鼓的叫
    他拿出來」（見原審卷第110頁）等語。
  (2)按警察職權行使法（下稱警職法）第6條第1項規定，警察得
    於公共場所或合法進入之場所，得對下列各款之人查證其身
    分：一、合理懷疑其有犯罪嫌疑或有犯罪之虞。二、有事實
    足認其對已發生之犯罪或即將發生之犯罪知情者。三、有事
    實足認為防止其本人或他人生命、身體之具體危害，有查證
    其身分之必要。四、滯留於有事實足認有陰謀、預備、著手
    實施重大犯罪或有人藏匿之處所。五、滯留於應有停（居）
    留許可之處所，而無停（居）留許可。六、行經指定公共場
    所、路段及管制站者。再依同法第七條第一項規定，警察依
    第六條之規定執行臨檢與盤查時，為查證人民身分，得採取
    下列之必要措施：一、攔停人、車、船及其他交通工具。二
    、詢問姓名、出生年月日、出生地、國籍、住居所及身分證
    統一編號等。三、令出示身分證明文件。四、若有明顯事實
    足認其有攜帶足以自殺、自傷或傷害他人生命或身體之物者
    ，得檢查其身體及所攜帶之物。由證人施國欽、吳承洋及同
    案被告楊明偉證述之情節，當時員警施國欽、吳承洋、黃朝
    賢等人持有搜索票，帶同同案被告楊明偉前往楊明偉與被告
    甲○○共同居住，由甲○○承租之場所搜索販賣毒品相關事
    證時，在一樓電梯前遇見步出電梯之被告甲○○，因被告甲
    ○○看見楊明偉時，露出認識之眼神，又看見警察等時，有
    慌亂神情，並有躲避逃跑之動作。且當時正值深夜，一般住
    戶甚少出入、活動，被告甲○○自警察持搜索票正待搜索之
    6 樓處所，乘坐電梯而下，其褲子口袋又鼓起裝有可疑物品
    ，而證人施國欽等人接獲檢舉，販賣毒品者身帶毒品外出販
    賣，又同案被告楊明偉甫在桃園市○○街13號住處遭警查獲
    搜索扣得第三級毒品 K他命等，楊明偉經警詢問而表示與被
    告甲○○認識，警方自有合理懷疑，被告甲○○與楊明偉同
    涉及相關毒品犯罪。證人施國欽、吳承洋、黃朝賢等人對被
    告甲○○進行盤查，應足認「已對於被告犯罪之合理懷疑」
    。其等依警職法第6條第1項第1款執行盤查，並依同法第7條
    第1項第1、2、3款規定請被告甲○○出示證件應屬合法執行
    公務之行為，具有適法性。
  (3)至於被告甲○○雖辯稱其簽署之自願搜索同意書，係受搜索
    後始簽署云云。然依刑事訴訟法第131條之1「搜索，經受搜
    索人出於自願性同意者，得不使用搜索票。但執行人員應出
    示證件，並將其同意之意旨記載於筆錄」之規定，並不以由
    受搜索人先簽署自願搜索同意書為要式，故只要係出於受搜
    索人之自願性接受搜索，則受搜索人究係何時簽署自願搜索
    同意書，並無礙其搜索之合法性。而施國欽等警員攔下被告
    甲○○盤查時，有出示證件表明身分，被告甲○○自行取出
    褲子口袋內之扣案物品等情，已如前述，則所查扣之物品，
    自有證據能力。
三、被告甲○○就上開各項證據於本院上訴審中主張無證據能力
    ，經本院上訴審判決，以同一理由主張無證據能力，向最高
    法院提出上訴，最高法院審理後，對被告甲○○部分雖因其
    他瑕疵撤銷發回，惟對證據能力部分，並未指摘，認證據能
    力部分並無瑕疵（參看最高法院98年度台上字第5824號判決
    ，即本次發回更審判決）。
貳、實體方面：
一、訊據上訴人即被告甲○○矢口否認有販賣第二級毒品、第三
    級毒品之犯行。辯稱：我沒有販賣第二級及第三級毒品，在
    我身上查獲的毒品是供自己施用云云。
二、經查
  (一)台北縣政府警察局永和分局員警接獲檢舉，持台灣桃園地方
    法院法官聲請核發之搜索票，先於93年6月3日晚間9時30 分
    許，至桃園縣桃園市○○街13號搜索，查獲楊明偉之第三級
    毒品K 他命、殘渣袋、分裝袋、殘渣分裝瓶等物；復於同日
    晚間10時許，帶同楊明偉前往桃園縣桃園市○○○○街16號 6
    樓被告甲○○與楊明偉共同居住由甲○○承租之處搜索，而
    在 1樓電梯口，適遇見被告甲○○，自被告甲○○身上查獲
    搖頭丸25顆、K他命14瓶及安眠藥丸 16顆；又在二人租屋處
    ，楊明偉房間內查獲搖頭丸23顆、K 他命26瓶等物，有台灣
    桃園地方法院搜索票、台北縣政府警察局永和分局搜索扣押
    筆錄、扣押物品收據、搜索扣押物品目錄表、自願受搜索同
    意書、查獲物品照片在卷可稽。在自被告甲○○身上查扣之
    搖頭丸25顆、K 他命14瓶經送請內政部警政署刑事警察局鑑
    定結果：搖頭丸25顆，總淨重6.50公克，取1顆 0.26公克供
    鑑驗用罄，餘6.24公克，檢出MDMA成分。K他命 14瓶，總淨
    重6.20公克，取0.13公克供鑑驗用罄，餘 6.07 公克，檢出
    Ketamine成分，有內政部警政署刑事警察局93年11月 8日刑
    鑑字第 0930189170 號鑑驗通知書可稽（見偵查卷第二宗第
    246頁至第248頁）。
  (二)被告甲○○於警詢中明確自白供稱：「…（ 你持有14瓶純K
    他命…25顆搖頭丸作何用途？ ）這些東西是我要拿去SKY舞
    廳販賣的…這些毒品是我於上個星期在 SKY舞廳向阿志及兔
    兔男子以每顆搖頭丸200元，K他命1瓶600元左右購得，共購
    買30顆搖頭丸、20瓶K他命…（ 你賣出多少數量？賣給何人
    ？）我搖頭丸賣出5、6顆左右，K他命賣出4瓶，以搖頭丸每
    顆賺50元，K他命每瓶賺100元」（見偵查卷第一宗第10頁、
    第11頁）。雖被告自白賺700元，但其當時係以搖頭丸賣出6
    顆計算供述，但經最後清點計算，其販入30顆搖頭丸，查扣
    尚餘25顆，1顆鑑定用罄，尚餘24顆，故其實確係賣出5顆部
    分，與事實相符，販毒不法所得為650元。
  (三)搖頭丸係屬安非他命衍生物，具有中樞神經興奮以及迷幻作
    用，口服後會有欣快感、多話、情緒及活動力亢進的行為特
    徵，重覆使用並會產生耐受性、依賴性以及強迫使用等作用
    ，其會因使用劑量大小、個人體質差異及對藥物敏感度不同
    ，而有不同程度之作用產生，服用後約 20分鐘至1小時會產
    生作用，效果約可持續4至6小時，通常使用劑量為80毫克至
    200毫克，最常使用劑量在100毫克至150毫克之間。K他命係
    屬芳基環己胺類結構，具麻醉作用，會因使用劑量大小、不
    同給藥方式、個人體質差異及對藥物敏感度不同，而有不同
    程度之作用產生。臨床上作為麻醉劑使用，其誘導麻醉之劑
    量如以靜脈注射約為每公斤1至4.5毫克，給藥約30至40秒開
    始作用，作用可維持 5至10分鐘，如以肌肉注射方式給藥為
    每公斤6.58至13毫克，給藥約需3至4分鐘以上開始作用，作
    用可維持15至25分鐘，長期使用會產生臨藥性及心理依賴性
    ，造成劑量增加及強迫性使用，惟其使用最大量（致命量）
    ，因個人體質、代謝情況、接觸時間長短及對藥物的耐藥性
    等因素不同，依個案而異，此有行政院衛生署管制藥品管理
    局93年9月13日管檢字第0930008405號函、93年6月28日管宣
    字第0930005916號函、93年12月10日管檢字第 09300011789
    號函足憑（見司法院編印法官辦理刑事案件參考手冊(一)毒品
    危害防制條例部分第297頁至第302頁）。本件於桃園縣桃園
    市○○○○街16號 1樓電梯口，在被告甲○○身上查獲之搖頭
    丸25顆（總淨重6.50公克，取 1顆0.26公克供鑑驗用罄，餘
    6.24 公克）、K他命14瓶（總淨重6.20公克，取0.13公克供
    鑑驗用罄，餘6.07公克），一般施用毒品之人，為避免攜帶
    不便，且為警查獲時損失，帶少量足供施用之毒品即可，焉
    有隨身攜帶如此大量之毒品？復佐以通常施用搖頭丸之最高
    劑量200 毫克計算，被告甲○○身上查獲之搖頭丸可供施用
    32.5 次，每次施用自發揮藥效至藥效持續，期間最長可達7
    小時；再被告甲○○係以K 他命摻入香煙方式施用，則其每
    次施用K 他命之劑量，顯低於前揭以靜脈或肌肉注射為低，
    而約可施用10次以上（ 以肌肉注射於1名50公斤之人為例，
    被告甲○○身上查獲之K他命劑量，可供注射約9.5次）。又
    搖頭丸、K 他命二毒品，並非可同時施用，顯見被告甲○○
    深夜攜帶大量毒品外出，絕非供被告甲○○個人施用。雖被
    告甲○○又辯稱，因其朋友眾多，故會多帶一些分給朋友施
    用云云，惟以被告甲○○供述毒品購入之價格觀之，其身上
    之查獲之毒品價值高達13,400元，被告甲○○於警詢時供稱
    當時無業，嗣於法院審理時，改稱與楊明偉擺地攤賣成衣，
    平均每月營收共2萬元至6萬元，均分結果，每月收入1 萬元
    至3萬元不等，被告甲○○同時亦表示，每月花費1萬 5千元
    至2 萬元左右，以其所述之經濟狀況，卻花大筆金錢買毒品
    ，再分送友人施用，實與經驗法則不符。被告甲○○又改稱
    ：一個星期去SKY舞廳2、3次，1 次就買一星期的份，所以1
    個月買 2、3次云云。惟被告甲○○被查獲毒品之數量已逾1
    星期之施用量，且亦無需隨身攜帶超過1星期用量之毒品，
    是被告甲○○辯解，與事實不符。
  (四)被告甲○○於本次更審審理中供稱：當天查獲所攜帶搖頭丸
    、K他命時，是要前往舞廳等語。則被告攜帶大量毒品（ 搖
    頭丸25顆、K他命14瓶 ）前往舞廳，絕非單純供己施用，依
    經驗法則，當欲出售他人，與其警詢自白在舞廳販賣搖頭丸
    、K他命之情節實相吻合。
  (五)被告甲○○所舉證人即同案被告楊明偉，雖證述同時被逮捕
    時，在警詢時看見被告甲○○遭警刑求云云。然查被告甲○
    ○警詢自白，為其任意性所為，有證據能力，已如前述，同
    案被告楊明偉與被告甲○○為朋友，共同居住於甲○○所承
    租之房屋，為渠等所一致供述（ 見偵查卷第一宗第9頁、第
    20頁），且本件又係因楊明偉遭警逮捕，帶警回與甲○○所
    承租房屋時，在電梯口遇被告甲○○因而一併遭警查獲，楊
    明偉對被告甲○○懷有愧疚，所述顯屬迴護之詞，不足採信
    。
  (六)綜上所述，被告甲○○警詢坦承於舞廳販賣搖頭丸、K 他命
    之自白，既係出於任意性，且其深夜前往舞廳時被查獲隨身
    攜帶大量之搖頭丸、K 他命等其他相關證據在卷可佐，與事
    實相符。是被告甲○○販入搖頭丸每顆 200元、K 他命每瓶
    600元，再以搖頭丸每顆250元、K他命每瓶700元價格賣出，
    其有營利之意思，至為灼然。其空言否認販賣，辯稱查獲毒
    品係供己施用云云，顯係卸責之詞，不可採信。其犯行罪證
    明確，洵堪認定，應予依法論科。
二、被告甲○○行為後，刑法於94年2月2日修正公布，於95年 7
    月1日施行；毒品危害防制條例亦於98年5月20日修正公布施
    行。按行為後法律有變更者，適用行為時之法律，但行為後
    之法律有利於行為人者，適用最有利於行為人之法律，現行
    刑法第2條第1項訂有明文。刑法第33條第 5款修正為主刑之
    種類：罰金新台幣 1千元以上，以百元計算之。比較被告甲
    ○○行為時刑法第33條第5款主刑之種類：罰金銀元1元以上
    。就罰金之最低度以適用舊法對於被告甲○○有利。至於修
    正後刑法第55條，雖將舊刑法第55條後段關於牽連犯之規定
    刪除，但其前段關於想像競合犯之規定並無變更，而其但書
    係科刑之限制，為法理之明文化，非屬法律之變更。又毒品
    危害防制條例第4條第2項、第3項原規定為：「 製造、運輸
    、販賣第二級毒品者，處無期徒刑或 7年以上有期徒刑，得
    併科新臺幣7百萬元以下罰金。」、「 製造、運輸、販賣第
    三級毒品者，處5年以上有期徒刑，得併科新臺幣5百萬元以
    下罰金。」，修正後規定：「製造、運輸、販賣第二級毒品
    者，處無期徒刑或7年以上有期徒刑，得併科新臺幣1千萬元
    以下罰金。」、「製造、運輸、販賣第三級毒品者，處 5年
    以上有期徒刑，得併科新臺幣 7百萬元以下罰金。」，有關
    罰金刑度部分，業已提高，以修正前即行為時舊法有利於被
    告。
三、按MDMA、愷他命分別為毒品危害防制條例第2條第2項第 2款
    、第 3款所定之第二級、第三級毒品；是被告甲○○以營利
    為目的，在 SKY舞廳，同時向「阿志」、「兔兔」之男子同
    時購入含第二級毒品MDMA之搖頭丸、含第三級毒品愷他命之
    K 他命後，在SKY舞廳1次販售與不詳姓名之人以營利，核被
    告甲○○所為，係犯修正前毒品危害防制條例第4條第2項之
    販賣第二級毒品罪、同條第 3項之販賣第三級毒品罪，被告
    甲○○持有第二級毒品之低度行為，為其販賣之高度行為所
    吸收，不另論罪（持有第三級毒品，於被告行為時不構成犯
    罪）。被告甲○○在SKY舞廳，各同時販入、賣出MDMA、K他
    命，係一行為觸犯二罪名，為想像競合犯，應從一重之販賣
    第二級毒品罪處斷。公訴意旨認被告甲○○所犯上開二罪，
    犯意各別，罪名互異，應予分論併罰及先後多次販賣第二級
    毒品、第三級毒品應論以連續犯，尚有未洽。另公訴意旨雖
    認被告甲○○自93年 2月間起連續販賣第二級毒品及第三級
    毒品，惟當時起至同年5月27日被告甲○○購入搖頭丸、K他
    命之期間，尚無任何積極證據證明被告甲○○有販賣第二級
    毒品、第三級毒品之犯行，因公訴人認與前揭有罪犯行涉有
    連續犯之裁判上一罪關係，就此部分無庸另為無罪之諭知。
四、原審對被告甲○○為有罪科刑判決，固非無見。惟查，(一)被
    告甲○○販入搖頭丸30顆，售出5顆，尚餘 25顆為警查獲，
    原審認販入30顆，售出6顆（餘24顆），但仍為警查獲 25顆
    ，顯互矛盾不符。又查扣25顆搖頭丸，鑑定時取 1顆鑑驗用
    ，罄剩24顆，原判決仍宣告沒收銷燬25顆，與事實不符。(二)
    被告甲○○在 SKY舞廳，向綽號「阿志」、「兔兔」之男子
    ，同時販入MDMA、K他命後，即在SKY舞廳，將所販入之MDMA
    、K 他命轉賣予不特定人賺取價差，係一行為觸犯二罪名，
    為想像競合犯關係，原判決認係犯意個別，應分論併罰，尚
    有未洽。(三)本件僅能證明被告1次出售MDMA、K他命，不能證
    明其連續多次出售，原判決誤為連續犯，也有未合。(四)被告
    甲○○係將所購買之MDMA、K他命，攜至SKY舞廳，向舞廳內
    消費客人兜售，並未使用行動電話為聯絡工具，原判決誤認
    被告甲○○使用其所有INNOST-REAM廠牌I2100型行動電話（
    序號：000000-00-000000-0、SIM卡門號0000000000號 ），
    為其販賣MDMA、K 他命所用之聯絡工具，並依毒品危害防制
    條例第19條第 1項規定，將行動電話宣告沒收，亦有未洽。
    (五)扣案之被告甲○○所持有之K 他命14瓶，為被告販入後，
    在SKY舞廳販賣之第三級毒品，為違禁物，應依刑法第38 條
    第1項第1款規定宣告沒收，原判決認應依毒品危害防制條例
    第18條第 1項中段規定，由查獲之機關依法為沒收銷燬，未
    諭知沒收，尚有未當。(六)在被告甲○○處查扣之MDMA搖頭丸
    25 顆之包裝袋1個，為被告甲○○販入搖頭丸所盛裝之外包
    裝，係用於包裹毒品，防其裸露、潮濕，便於販賣持有，亦
    係供犯罪所用之物，應依毒品危害防制條例第19條第 1項宣
    告沒收，原判決漏未予諭知沒收，亦有不當。被告甲○○上
    訴意旨，猶執陳詞否認犯罪，固無理由，惟原判決既有可議
    ，自應由本院將原判決關於甲○○部分撤銷改判。爰審酌被
    告甲○○為一己私利販賣毒品，助長毒品氾濫，危害國人身
    體健康及社會治安，其犯後雖於警詢時坦承犯行，嗣後即以
    遭警刑求之不實事實為由，否認犯行，飾詞卸責，犯後態度
    非佳，惟念被告甲○○年紀尚輕，素行尚佳，所賺取之價差
    僅650元之情狀，從輕量處有期徒刑 7年6月，以啟自新。扣
    案之MDMA搖頭丸，原25顆， 1顆鑑驗用罄，餘24顆，驗餘淨
    重6.24公克，為第二級毒品，應依毒品危害防制條例第18條
    第1項前段，宣告沒收銷燬。扣案之第三級毒品K他命，被告
    甲○○持有之14瓶（驗餘淨重6.07公克），為被告甲○○所
    販入，用以販賣之第三級毒品，為違禁物，應依刑法第38條
    第1項第1款規定宣告沒收。搖頭丸之外包裝，為被告甲○○
    販入搖頭丸所盛裝，用於包裹毒品，防其裸露、潮濕，便於
    販賣、持有，為其所有，供販賣毒品所用；販賣第二級、第
    三級毒品賺取之價差 650元，為因販賣第二級、第三級毒品
    所得，應依毒品危害防制條例第19條第 1項規定宣告沒收，
    販毒所得 650元，如全部或一部不能沒收時，以其財產抵償
    之。其餘扣案被告甲○○所有之行動電話一具（ 含SIM卡 ）
    、安眠藥丸16顆，未檢出毒品成分，有內政部警政署刑事警
    察局93年11月 8日刑鑑字第0930189170號鑑驗通知書可稽，
    及同案被告楊明偉所查獲之毒品物品，與甲○○本件販毒案
    無關，均不予宣告沒收。
參、據上論斷，應依刑事訴訟法第369條第 1項前段、第364條、
    第299條第1項前段，修正前毒品危害防制條例第4條第2項、
    第3項、第18條第1項前段、第19條第 1項，刑法第11條前段
    、第2條第1項前段、第55條、第38條第1項第1款，判決如主
    文。
本案經檢察官邱美育到庭執行職務。
中    華    民    國    98    年    12    月    30    日
                  刑事第十七庭  審判長法  官 趙功恆
                                      法  官 陳世宗
                                      法  官 黃雅芬
以上正本證明與原本無異。
如不服本判決，應於收受送達後10日內向本院提出上訴書狀，其
未敘述上訴之理由者並得於提起上訴後10日內向本院補提理由書
（均須按他造當事人之人數附繕本）「切勿逕送上級法院」。
                                      書記官 張美華
中    華    民    國    98    年    12    月    30    日
附錄：本案論罪科刑法條全文
修正前毒品危害防制條例第4條第2項、第3項
製造、運輸、販賣第二級毒品者，處無期徒刑或7年以上有期徒
刑，得併科新台幣7百萬元以下罰金。
製造、運輸、販賣第三級毒品者，處5年以上有期徒刑，得併科
新台幣5百萬元以下罰金。


司法院資訊處製作；財團法人民間司法改革基金會備份。
